【裁判字號】    92,抗,185
【裁判日期】    920813
【裁判案由】    聲請再審
【裁判全文】
臺灣高等法院臺南分院刑事裁定           九十二年度抗字第一八五號        潛
      抗  告  人
      即 受 刑人    甲  ○  .
右列抗告人因行使變造特種公文書案件聲請再審案件，不服臺灣嘉義地方法院中華民
國九十二年六月二十日裁定（九十二年度聲再字第五號），提起抗告，本院裁定如左
：
      主      文
抗告駁回。
      理      由
一、本件抗告意旨略以：抗告人因行使變造特種公文書罪，經臺灣嘉義地方法院九十
    二年度易字第六五號案判決確定，因發現確實之新證據而聲請再審，該證據之提
    出足使抗告人受無罪、免訴、免刑或輕於原判決所認罪名之判決，原審法院竟以
    抗告人所提證人關文聰與何明吉之證詞互有出入，與論理、經驗法則不符，駁回
    抗告人聲請，並指稱所謂「確實之新證據」，係指該證據不須經調查程序，只就
    形式判斷，可認為足以動搖原確定判決者為限，此已影響抗告人請求法律上救濟
    之權利，實難令抗告人折服，為此提起抗告云云。
二、按刑事訴訟法第四百二十條第一項第六款規定有罪判決確定後，因發現確實之新
    證據，足認受有罪判決之人應受無罪、免訴、免刑或輕於原判決所認定罪名之判
    決者，得聲請再審。此所謂「確實之新證據」，係指就該新證據之本身作形式上
    觀察，毋須經調查程序，顯然可認為足以動搖原確定之判決，且該項證據之本體
    顯然足為被告有利之判決，如果證據之真偽尚待調查，即與確定證據之意義不符
    ，不能據為再審之理由（最高法院四十年臺抗字第二號判例、十九年抗字第八號
    判例參照）。
三、經查，抗告人聲請再審理由，乃舉出證人關文聰、何明吉作為「確實之新證據」
    之再審事由。惟所舉之證人尚須經過調查，無從作形式上觀察，顯然不足以動搖
    原確定之判決，揆諸上開說明，自非屬再審事由之「確實之新證據」。且原審調
    閱該院九十二年度易字第六五號卷證，並傳訊抗告人舉出之證人何明吉、關文聰
    ，經隔離訊問結果，對待證事實所供情節（例如關文聰是否戴安全帽、兩人談話
    及分手地點）互有出入，證人何明吉所述：渠與聲請人為多年好友，路見關文聰
    騎乘聲請人之機車即認出，並發現該車車牌經變造云云，亦與論理與經驗法則有
    違，實質認定上，尚難認證人證言為「確實之新證據」。原審據此駁回抗告人之
    再審，本院經核認事用法，均無不當。抗告意旨，指摘原裁定不當，為無理由，
    應予駁回。
四、據上論結，依刑事訴訟法第四百二十條第一項第六款、第四百十二條，裁定如主
    文。
中  華  民  國      九十二      年        八        月      十  三      日
                                臺灣高等法院臺南分院刑事第一庭
                                    審判長法官  茆    臺    雲
                                          法官  李    文    福
                                          法官  蔡    長    林
右正本證明與原本無異。
不得抗告。
                                    法院書記官  李    培    薇
中  華  民  國      九十二      年        八        月      十  四      日


司法院資訊處製作；財團法人民間司法改革基金會備份。
